【裁判字號】    97,訴,2251
【裁判日期】    980123
【裁判案由】    毒品危害防制條例
【裁判全文】
臺灣臺北地方法院刑事判決              97年度訴字第2251號
公  訴  人  臺灣臺北地方法院檢察署檢察官
被      告  甲○○
                    （現另案於臺灣臺北看守所羈押中）
上列被告因毒品危害防制條例案件，經檢察官聲請簡易判決處刑
（97年度毒偵字第3392號），本院受理後（97年度簡字第4548號
），認不宜逕以簡易判決處刑，改依通常程序審理，並判決如下
：
    主  文
甲○○施用第一級毒品，累犯，處有期徒刑拾月; 又施用第二級
毒品，累犯，處有期徒刑陸月。應執行有期徒刑壹年貳月。
    事  實
一、甲○○前於:
  (1)民國88年間，因施用毒品案件，經本院以89年毒聲字第1324
    號裁定送勒戒處所觀察、勒戒後，認無繼續施用毒品傾向，
    並經臺灣臺北地方法院檢察署檢察官以90年毒偵緝字第213
    號為不起訴處分確定。
  (2)於91年間因犯偽造文書罪，經臺灣板橋地方法院於94年4 月
    14日以93年度訴緝字第239號判處有期徒刑10月確定。另其
    於受前開觀察、勒戒執行完畢釋放後5年內，於93年間再因
    犯施用毒品案件，經本院以95年度易緝字第29號判處有期徒
    刑5月，經提起上訴後，於95年6月22日經臺灣高等法院駁回
    上訴確定。上開二罪經合併定應執行有期徒刑1年確定。
  (3)於93年間因犯贓物罪，經臺灣板橋地方法院以94年度訴緝字
    第141號判處有期徒刑4月，經上訴後，臺灣高等法院於95年
    7月27日以95年度上易字第1252號判決駁回上訴確定。
  (4)於94年間因犯施用第一、二級毒品罪，經本院以95年度訴緝
    字第24號分別判處有期徒刑7月、6月，合併應執行有期徒刑
    1年，經提起上訴後，最高法院於95年9月15日以95年度台上
    字第5108號駁回上訴確定。及於95年間因違反槍砲彈藥刀械
    管制條例案件，經臺灣板橋地方法院於95年11月30日以95年
    度簡字第2589號判處有期徒刑6月，併科罰金新臺幣（下同
    ）15萬元確定。適逢中華民國九十六年罪犯減刑條例通過，
    上開三罪分別依法減刑，並合併定應執行有期徒刑8月，併
    科罰金75000元。
  (5)上開編號(2)至(4)等各罪，接續執行，有期徒刑於96年12月13
    日縮短刑期期滿執行完畢。
二、甲○○竟猶不知悔改，復基於施用第二級毒品之犯意，於上
    開期日為警採尿回溯96小時內某時，在臺灣地區某不詳地點
    ，施用第二級毒品甲基安非他命1次。復另行起意基於施用
    第一級毒品之犯意，於97年10月14日為警採尿回溯26小時內
    某時，在臺灣地區某不詳地點，以抽煙方式，施用第一級毒
    品海洛因1次。嗣經警持本院所核發之搜索票，於97年10 月
    14日20時30分許，在臺北文山區○○街60巷6號1樓查獲並採
    尿送驗，而悉上情．並扣得其所有之行動電話1支等物。
三、案經臺北市政府警察局中山分局報告臺北地方法院檢察署檢
    察官偵查起訴。
    理    由
一、上揭犯罪事實，業據被告甲○○於本院審理時坦承不諱，並
    有臺灣尖端先進生技醫藥股份有限公司於97年10月24日出具
    之濫用藥物檢驗報告1紙在卷足憑（參偵卷第45頁）。按海
    洛因經注射入人體後，約80%於24小時內自尿中排出，一般
    而言，尿液中能否驗出嗎啡陽性反應與其投與量、投與途徑
    、採尿時間、個人體質及檢驗方法之靈敏度有關，國外曾有
    文獻報導注射6毫客之海洛因鹽酸鹽，其代謝物嗎啡之平均
    可檢出時限約為26小時（參照行政院衛生署藥物食品檢驗局
    （81）藥檢壹字第81 14885號函）。而安非他命經施用進入
    人體後，經人體代謝作用，約70 %於24小時內自尿中排出，
    約90%於96小時內自尿中排出，最長可能不會超過4日（行政
    院衛生署藥物食品檢驗局81年2月8日（81）藥檢壹字第0011
    56號函參照）。且查，本案被告為警查獲後所採集之尿液除
    以酵素免疫分析法進行初步檢驗外，並以氣相層析質普儀進
    行確認，當無誤判之虞。是被告於本院審理中就前開犯罪事
    實所為之任意性自白具有相當程度之真實性，可以採信。被
    告於上開時間，分別有施用第一級毒品海洛因、第二級器品
    甲基安非他命之犯行，事證明確，洵堪認定。又按被告前於
    88年因施用毒品案件，經本院以89年毒聲字第1324號裁定送
    勒戒處所觀察、勒戒後，5年內之93年間再因犯施用毒品案
    件，經本院以95年度易緝字第29號判處有期徒刑5月，經提
    起上訴後，於95年6月22日經臺灣高等法院駁回上訴確定，
    此有臺灣高等法院被告前案紀錄表在卷可稽。是其本件施用
    毒品之犯行，自應依法論科（最高法院97年第5次刑事庭決
    議參照。）。
二、核被告甲○○所為，係犯毒品危害防制條例第10條第1項、
    第2項之施用第一級毒品、第二級毒品罪。被告施用第一級
    毒品海洛因及第二級毒品甲基安非他命前及施用時，分別持
    有第一級毒品海洛因及第二級毒品甲基安非他命之行為，分
    別為其施用第一級毒品海洛因及第二級毒品甲基安非他命之
    高度行為所吸收，均不另論罪。被告所犯上開二罪犯意各別
    ，行為互殊，應分論併罰之。又被告有如犯罪事實欄一所載
    之之犯罪科刑執行情形，此有前往台灣高等法院被告前案紀
    錄表可參，被告於受上開案件有期徒刑執行完畢後，5年內
    再故意犯本件有期徒刑以上刑之罪，均為累犯，均應依刑法
    第47條第1項之規定加重其刑。爰審酌被告前已因施用毒品
    ，受有觀察勒戒之保安處分及科刑、執行，又再為本件犯罪
    ，顯見其未因前所受保安處分而決心改過，及犯後供詞反覆
    之不佳態度等一切情狀，分別量處如主文所示之刑，並定其
    應執行刑。扣案之行動電話1支，雖係被告所有，但與本件
    施用毒品之犯行並無關連，爰不另為沒收之諭知，附此敘明
    。
據上論斷，應依刑事訴訟法第452條、第299條第1項前段，毒品
危害防制條例第10條，刑法第11條前段、第47條第1項、第51條
第5款，判決如主文。
本案經檢察官楊智綸到庭執行職務
中    華    民    國    98    年    1     月    23    日
                  刑事第四庭  審判長法  官  郭惠玲
                                    法  官  李明益
                                    法  官  李桂英
上正本證明與原本無異。
如不服本判決應於收受送達後10日內向本院提出上訴書狀，並應
敘述具體理由；其未敘述上訴理由者，應於上訴期間屆滿後20日
內向本院補提理由書（均須按他造當事人之人數附繕）「切勿逕
送上級法院」。
                                    書記官  嚴君珮
中    華    民    國    98    年    1     月    23    日
附錄本案論罪科刑法條全文:
毒品危害防制條例第10條
施用第一級毒品者，處 6 月以上 5 年以下有期徒刑。
施用第二級毒品者，處 3 年以下有期徒刑。


司法院資訊處製作；財團法人民間司法改革基金會備份。
